【裁判字號】    88,易,2826
【裁判日期】    891211
【裁判案由】    公平交易法等
【裁判全文】
臺灣臺北地方法院刑事判決                        八十八年度易字第二八二六號
    公  訴  人  臺灣臺北地方法院檢察署檢察官
    被      告  戊○○
                丙○○
                庚○○
                己○○
    共      同
    選任辯護人  乙○○
右列被告因違反公平交易法等案件，經檢察官提起公訴（八十八年度偵字第三○八九
號），本院判決如左：
    主  文
戊○○、丙○○、庚○○、己○○均無罪。
    理  由
一、公訴意旨略以：被告戊○○、丙○○原為男女朋友關係，與庚○○、己○○均明
    知如附表所示之仿冒商品，其上使用之商標圖樣，業經附表上諸外商公司向我國
    經濟部智慧財產局（原為中央標準局）註冊登記取得各指定用於鐘錶及其組件上
    之商標專用權，且均仍在專用期間，其中「ＲＯＬＥＸ」、「ＣＨＡＮＥＬ」、
    「ＯＭＥＧＡ」、「ＣＡＲＴＩＥＲ」、「ＤＵＮＨＩＬＬ」等商標並為相關大
    眾所共知之商標，竟共同基於意圖營利之概括犯意，自八十七年十一月初起，連
    續向姓名年籍不詳綽號「小鄭」、「小龍」男子販入所附表之仿冒商品後，意圖
    欺騙他人，以台北市市○○道○段一九號所設攤位為合法掩護，再將客人帶至
    擺設仿冒商品之台北市○○街一三一巷一弄三十六號地下一樓選購，以新台幣(
    下同)一千元至二千元不等之價格販賣予不特定人，致與前揭附表所示之外商公
    司所生產之同類商品混淆。嗣於八十七年十二月十八日十九時二十分許，在台北
    市○○街一三一巷一弄三十六號地下一樓為警查獲，扣得如附表之物，因認被告
    等人均涉有違反商標法第六十三條之犯嫌云云（起訴書所指稱違反公平交易法部
    分現因公平交易法新修正必須先以行政處罰，再處以刑法，故無該法之適用）。
二、按犯罪事實應依證據認定之，無證據不得推定其犯罪事實；又不能證明被告犯罪
    者，應諭知無罪之判決，刑事訴訟法第一百五十四條、第三百零一條第一項分別
    定有明文。訊據被告四人均堅決否認有違反商表法第六十三條之販賣仿冒商品罪
    ，被告戊○○辯稱與被告丙○○為男女朋友關係，伊僅係租屋與被告丙○○居住
    ，對於被告丙○○有無販賣仿冒商品之行為不知情，更非所謂負責人等語。被告
    丙○○辯稱，伊自前案後即未曾販賣仿冒商品，上開時間所遭扣之物品係前案發
    生時所未遭查扣之物等語。被告庚○○辯稱，雖有幫被告丙○○販賣二只手錶，
    然均係真品，並無仿冒品等語。被告己○○辯稱，雖有幫忙看店，然並未曾販賣
    過仿冒品等語。經查：
（一）、被告戊○○部分：公訴人認被告戊○○係該攤位之負責人，無非僅以被告丙○○於警訊時所供述為依據。然被告丙○○嗣後已堅稱被告戊○○並非負責
        人，因伊有前科，故作不實之供述。而被告戊○○部分除被告丙○○於警訊
        時之供述外，無其他證據足以證明其有參予販賣仿冒商品，不能僅係共同被
        告中一人先後不一之陳述即認定其犯罪。
（二）、被告丙○○部分：有關本案所遭查扣之物品確係被告丙○○前案所未曾遭查
        扣者，證人辛○○於本院審理時已到庭證稱於八十六年十一月間在上開店址
        將三樓樓梯間儲藏室借給被告丙○○放置貨品等語。另證人丁○○到庭證稱
        於前案之後幫被告丙○○整理本案所查扣之物品。且本案所查扣之物品被告
        丙○○並未將之展示陳列，均放在箱子內，業據證人甲○○於偵查中證述屬
        實。可見被告丙○○並無販賣遭查扣物品之行為。
（三）、被告庚○○部分：被告庚○○所幫被告丙○○販賣之手錶係ＰＯＬＯ牌手錶
        ，並無本案之仿冒商品，業據客人鄭嘉明到庭結證屬實，故無證據證明被告
        庚○○有販賣仿冒商品之行為。
（四）、被告己○○部分：被告丙○○所販賣之商品亦有真品，被告己○○雖係幫被
        告丙○○看店，然不能以此即推論其有販賣仿冒商品，何況本案被告丙○○
        既不能證明有販賣仿冒商品之行為，則被告己○○當然無所謂販賣仿冒商品
        之行為。
（五）、綜合上述，本案依現存之證據不能證明被告四人犯罪，此外，無其他積極證
        據足以認定被告四人有何違反商標法第六十三條之犯行，應為無罪之諭知。
三、移送被告丙○○併辦（八十九年度偵字第一五一○三號）部分：因起訴部分判決
    無罪，二者即無裁判上一罪之關係，本院不得審酌，應予退回。
四、據上論斷，應依刑事訴訟法第三百零壹條第一項，判決如主文。
本案經檢察官俞秀端到庭執行職務
中    華    民    國      八十九    年    十二      月    十一    日
                                      臺灣臺北地方法院智慧財產權庭
                                          法  官  曾  正  龍
右正本證明與原本無異。
如不服本判決，應於判決送達後十日內，向本院提出上訴狀。
                                          書記官  彭  自  青
中    華    民    國        九十    年      一      月    八      日


司法院資訊處製作；財團法人民間司法改革基金會備份。
